臺灣新竹地方法院刑事裁定
                                     109年度聲字第1810號
聲  請  人  臺灣新竹地方檢察署檢察官
受  刑  人  鐘培彰



上列聲請人因受刑人數罪併罰有二裁判以上，聲請定其應執行之
刑（109年度執聲字第1334號），本院裁定如下：
    主  文
鐘培彰所犯如附表所示之罪，有期徒刑部分應執行有期徒刑壹年
陸月。
    理  由
一、聲請意旨略以：受刑人鐘培彰因犯洗錢防制法等案件，先後
    經判決確定如附表（聲請書附表編號2 之判決確定日期容有
    誤載，業經本院更正，詳如本件附表所示），應依刑法第53
    條及第51條第5 款，定其應執行之刑，爰依刑事訴訟法第47
    7條第1項聲請裁定等語。
二、查受刑人因施用第二級毒品之違反毒品危害防制條例案件及
    犯竊盜、詐欺取財暨一般洗錢等罪，經本院及臺灣高等法院
    先後判處如附表所示之刑，均經分別確定在案，其中如附表
    編號1至編號6所示之罪所處之刑均得易科罰金或易服社會勞
    動，而附表編號7所示之罪所處之徒刑雖不得易科罰金，然
    可易服社會勞動，依刑法第50條第1 項但書規定，原不得就
    該等徒刑定其應執行之刑，茲受刑人已請求檢察官聲請定應
    執行刑，此有臺灣新竹地方檢察署受刑人定執行刑或易科罰
    金意願回覆表1紙附卷可參，合於刑法第50條第2項之規定，
    檢察官據此聲請定其應執行之刑，本院審核認聲請為正當，
    定其應執行刑如主文所示。
三、按數罪併罰中之一罪，依刑法規定得易科罰金，若因與不得
    易科之他罪併合處罰結果而不得易科罰金時，原可易科部分
    所處之刑，自亦無庸為易科折算標準之記載（司法院大法官
    會議釋字第144號、第679號解釋參照）。是本件如附表編號
    1至編號6所示之罪所處之刑，原雖得易科罰金，惟因與不得
    易科罰金之如附表編號7所示之罪併合處罰結果而不得易科
    罰金時，自無庸為易科罰金之記載，併此敘明。
四、至受刑人因上開一般洗錢罪，經本院以108年度金訴字第203
    號判決判處有期徒刑5月，併科罰金新臺幣3萬元，罰金部分
    諭知易服勞役之折算標準確定，所諭知罰金刑部分，非屬本
    件聲請人聲請定其應執行刑範圍，是本院僅就附表所示有期
    徒刑部分定其應執行之刑，關於罰金刑部分，應依原判決執
    行之，附此敘明。
五、爰依刑事訴訟法第477條第1 項，刑法第50條第2項、第53條
    、第51條第5款規定，裁定如主文。
中　　華　　民　　國　　 110　　年　    1　　月　 15　日
                  刑事第八庭  法  官  潘韋廷
以上正本證明與原本無異。
如不服本裁定應於送達後5日內向本院提出抗告狀。
中　　華　　民　　國　　110 　年　　1 　　月　　15　　日
                              書記官  彭筠凱
【附表】
 編          號         1               2               3         罪          名  毒品危害防制條例 （施用第二級毒品） 毒品危害防制條例 （施用第二級毒品） 毒品危害防制條例 （施用第二級毒品）  宣    告    刑  各有期徒刑2月 （共2罪） 有期徒刑2月 有期徒刑2月   定應執行有期徒刑3月     編號1至編號6經本院以108年度聲字第1260號裁定應執行有期徒刑1年2月    犯  罪  日  期  ①105年9月30日下午1時30分許採尿時起回溯96小時內之某時 ②106年3月24日上午11時10分許採尿時起回溯96小時內之某時 106年7月20日晚上8時許 106年10月11日凌晨0時許 偵查(自訴)機關 年  度  案  號  新竹地檢107年度撤緩毒偵字第44、45號 新竹地檢107年度撤緩毒偵字第103號 新竹地檢107年度撤緩毒偵字第131號  最 後 事實審 法    院 新竹地院 新竹地院 新竹地院  案    號 107年度竹簡字第499號 107年度竹北簡字第383號 107年度竹北簡字第457號  判決日期 107年7月19日 107年7月24日 107年8月29日  確 定 判   決 法    院 新竹地院 新竹地院 新竹地院  案    號 107年度竹簡字第499號 107年度竹北簡字第383號 107年度竹北簡字第457號  判    決確定日期 107年8月10日 107年8月13日 107年9月24日 是否為得易科 罰 金 之 案 件  是 是 是 備註  新竹地檢107年度執字第4891號 新竹地檢107年度執字第4892號 新竹地檢107年度執字第4893號   新竹地檢108年度執更字第1373號（已執畢）   

 編          號  4 5 6  罪          名  毒品危害防制條例 （施用第二級毒品） 竊盜 詐欺取財  宣    告    刑  有期徒刑2月 有期徒刑2月 有期徒刑6月   編號1至編號6經本院以108年度聲字第1260號裁定應執行有期徒刑1年2月    犯  罪  日  期  107年2月9日上午0時許 107年5月12日凌晨3時47分許 107年7月24日 偵查(自訴)機關 年  度  案  號  新竹地檢107年度毒偵字第1227號 新竹地檢107年度偵字第7772號    新竹地檢107年度偵字第10556號  最 後 事實審 法    院 新竹地院 新竹地院 新竹地院  案    號 107年度竹北簡字第389號 108年度竹東簡字第35號 108年度訴字第108號  判決日期 108年1月16日 108年4月15日 108年6月20日  確 定判 決    法    院 新竹地院 新竹地院 新竹地院  案    號 107年度竹北簡字第389號 108年度竹東簡字第35號 108年度訴字第108號  判    決確定日期 108年2月11日 108年5月6日 108年7月15日 是否為得易科 罰 金 之 案 件  是 是 是 備註  新竹地檢108年度執字第1693號 新竹地檢108年度執字第2996號 新竹地檢108年度執字第4167號   新竹地檢108年度執更字第1373號（已執畢）   

 編          號  7    罪          名  洗錢防制法第14條第1項之洗錢罪    宣    告    刑  有期徒刑5月，併科罰金新臺幣3萬元      犯  罪  日  期  107年3月間至107年7月27日   偵查(自訴)機關 年  度  案  號  新竹地檢108年度偵字第2688、9623號    最 後 事實審 法    院 新竹地院    案    號 108年度金訴字第203號     判決日期 109年5月27日       確 定判   決 法    院 臺灣高院    案    號 109年度上訴字第2296號               判    決確定日期 109年8月28日                      是否為得易科 罰 金 之 案 件  否 （得易服社會勞動）   備註  新竹地檢109年度執字第4935號 （尚未執行）